# 请教陈版关于本部与分公司之间调拨固定资产的问题

提问人：yue907 时间：2013-12-17 21:34:48
母公司把固定资产调拨给分公司，开具增值税专用发票，固定资产中有 2008 年 12 月购入的。母公司给分公司开4%的发票，其中2%的销项税母公司可以不缴纳。请问这不需要缴纳的2%的增值税在账务上应该如何处理？是计入营业外收入么？

回答人：chenyiwei
账务处理中直接按照减半后的实际应缴纳税款确认应交税费。不是先全额计提再把其一半转入营业外收入。

提问人：yue907 时间：2013-12-18 09:33:44
哦，那就是说母公司把要调拨的固定资产转固定资产清理 1 ，2%的税费也通过固定资产清理 2 进营业外支出，分公司直接按固定资产清理 1 的金额入账，对不？这样母公司汇总抵消的时候就不存在损益抵消了。

回答人：chenyiwei
也可以这样操作。